臺灣苗栗地方法院民事簡易判決  
110年度苗簡字第506號
原      告  泰安產物保險股份有限公司嘉義分公司

法定代理人  石榮霖  
訴訟代理人  徐志誠  
            歐鈞澤  
被      告  陳聰泰  


訴訟代理人  林明章  
上列當事人間請求侵權行為損害賠償事件，本院於民國110年8月
31日言詞辯論終結，判決如下：
    主  文
被告應給付原告新臺幣37,864元，及自民國110年7月6日起至清
  償日止，按週年利率百分之5計算之利息。
訴訟費用（除減縮部分外）由被告負擔。
本判決得假執行。
    事實及理由
一、原告主張：被告於民國110年2月12日晚上6時19分駕駛車號0
    00-0000號自用小客車，行經國道三號南向156公里處內側車
    道，因未保持安全距離追撞原告保戶陳靜所有、訴外人劉昌
    振駕駛之車號000-0000號自用小客車（下稱系爭車輛），致
    系爭車輛受有損害，經維修後支出維修費用新臺幣（下同）
    124,063元（工資16,645元、烤漆11,642元、零件95,776元
    ），零件費用扣除折舊後為9,577元，經原告賠付後取得代
    位求償權，爰依民法第184條第1項、第191條之2規定請求被
    告賠償上開車損共37,864元等語。並減縮聲明（原請求被告
    給付124,063元本息，合於民事訴訟法第255條第1項第3款規
    定，應准許減縮）：如主文第1項所示。
二、被告則以：對原告主張之維修金額無爭執，請依法判決等語
    ，資為抗辯，惟未提出答辯聲明。
三、兩造協議簡化爭點如下（本院卷第130至131頁）：
 ㈠不爭執事項：
 ⒈被告於110年2月12日晚上6時19分許，駕駛訴外人林吟瑄所有
   之車號000-0000號自用小客車，沿國道三號高速公路內側車
   道由北往南方向行駛，行經國道三號156公里處時，理應注意
   車前狀況，並隨時採取必要之安全措施（道路交通安全規則
   第94條第3 項），當時亦無不能注意之情事，竟疏未注意，
   適有訴外人劉振昌駕駛訴外人陳靜所有之系爭車輛行駛於同
   車道之前方，因系爭車輛煞停，被告駕駛之上開車輛煞避不
   及，自後方追撞系爭車輛車尾，致系爭車輛受有損害（本院
   卷第57至71頁）。
 ⒉系爭車輛於104年5月出廠（本院卷第49頁），有向原告投保車
   體損失險，經維修後支出工資費用16,645元、烤漆費用11,64
   2元及零件費用95,776元（本院卷第27至37頁），而零件費用
   扣除折舊後為9,577元，經原告賠付後取得代位求償權（本院
   卷第51頁）。
 ㈡爭執事項
　 原告依保險代位及侵權行為法律關係，請求被告賠償37,864
   元，有無理由？
四、本院之判斷：
    依不爭執事項⒈、⒉，兩造既不爭執被告就本件車禍發生確有
    未充分注意車前狀況之過失，該過失並因而造成系爭車輛受
    損而支出扣除折舊後之維修費用共37,864元，則原告依民法
    第184條第1項、第191條之2規定，請求被告給付37,864元本
    息，即屬有據，應予准許。
五、本件事證已臻明確，兩造其餘攻擊防禦方法，經本院審酌後
    核於本判決結果不生影響，爰不一一論述，併此敘明。
六、本件係適用簡易程序所為被告敗訴之判決，依民事訴訟法第
    第436條第2項、第389條第1項第3款之規定，應依職權宣告
    假執行。
七、訴訟費用負擔之依據：民事訴訟法第78條。
中　　華　　民　　國　　110 　年　　8 　　月　　31　　日
                  苗栗簡易庭  法  官  劉奕榔
以上正本係照原本作成。
如對本判決上訴，須於判決送達後20日內向本院提出上訴狀（須
附繕本）。如委任律師提起上訴者，應一併繳納上訴審裁判費。
                              書記官  江秋靜
中　　華　　民　　國　　110 　年　　8 　　月　　31　　日